# 请教陈版关于拆迁房屋产权调换协议的会计处理

提问人：悠扬的心 时间：2016-05-10 17:24:22
案例已解决

回答人：chenyiwei
1 、拆迁补偿费、安置费、搬迁费和拆迁奖励都是一个整体的搬迁补偿款的组成部分，均确认为专项应付款，并按《企业会计准则解释第 3 号》第四条规定处理。 2 、A公司可将换出旧房的账面价值确认为一项“其他非流动资产”，待取得置换的房屋后再做处理。 3 、可考虑置换房按取得时的公允价值入账，该公允价值与旧房原账面价值（其他非流动资产）之间的差额确认为递延收益，在新房的折旧年限内摊销，确认为营业外收入。